臺灣高雄地方法院刑事判決　　　　　　　　　　　　九十三年度簡上字第二九九號
　　上　訴　人
　　即　被　告　丙○○
　　　　　　　　丁○○
　　　　　　　　己○○
　　　　　　　　甲○○
　　共　　　同
　　選任辯護人　鍾義律師
右上訴人因賭博案件，不服本院九十三年度簡字第一七０二號中華民國九十三年四月
二十日第一審判決（起訴案號：臺灣高雄地方法院檢察署九十三年度偵字第一九一九
、四九九二號），提起上訴，本院判決如左：
      主      文
上訴駁回。
      事實及理由
一、本案經本院審理結果，認原審判決認事用法及量刑均無不當，應予維持，並引用
    原審判決書記載之事實、證據及理由（如附件）。
二、上訴人即被告上訴意旨以被告丙○○經營之「立合育樂遊藝場」內之電子遊戲機
    台，消費者打玩後所贏分數只能換遊戲續玩卡（下稱續玩卡），不能兌換現金，
    並未有證人乙○○所證持之向被告丁○○兌換現金之情事；即使如證人乙○○所
    證，但被告己○○、甲○○只負責開、洗分及兌換續玩卡，並無兌換現金之行為
    ；又扣案之電子遊戲機台「超級九線」三十五台，並非均係供賭博之器具，不應
    均予沒收等語，而指摘原審認定顯有不當。經查：
  (一)「立合育樂遊藝場」內打玩電子遊戲機台洗分後是否得兌換現金：
  1.證人乙○○證稱：民國九十三年一月十四日第一次至「立合育樂遊藝場」打玩「
    超八」機台，以新台幣（下同）一千元開分，洗分後得七千分，上訴人己○○給
    伊續玩卡，伊再到櫃台兌換現金，上訴人丁○○給伊現金七千元，當天贏六千元
    ；九十三年一月十五日下午三點多第二次至「立合育樂遊藝場」，也是打玩「超
    八」機台，那天是玩第二十八號機台，以一千元開分，打到下午五點多洗分後得
    一千一百分，上訴人己○○在第二十八號機台處給伊二張續玩卡，一張一千點、
    一張一百點，要離開「立合育樂遊藝場」前走到櫃台左前方處（即右前方櫃台處
    ）兌換現金，上訴人丁○○給伊現金一千一百元，當天贏一百元，剛走離櫃台二
    、三步時就被警察抓，現金正要放到口褲袋裡，還拿在手上等語（見警卷第九頁
    、九十三年度偵字第一九一九號卷第十二、十七頁、本院九十三年七月十二日審
    判筆錄）。
  2.證人即查獲本件之高雄市政府警察局新興分局前金分駐所警員庚○○證稱：九十
    三年一月十五日前已陸續數次至「立合育樂遊藝場」查訪，發現有打玩機台後兌
    換現金之情形，九十三年一月十五日與一同查獲本件之員警辛○○再至「立合育
    樂遊藝場」，當天辛○○在櫃台旁，其則坐在乙○○旁邊之第二十七號機台處，
    有見到證人乙○○由上訴人己○○洗分，被告己○○拿給伊續玩卡，之後乙○○
    往櫃台走，當時一同查獲本件之員警辛○○在櫃台旁等語（見九十三年度偵字第
    一九一九號卷第二七頁、本院九十三年七月十二日審判筆錄）。
  3.證人即查獲本件之高雄市政府警察局新興分局自強路派出所警員辛○○證稱：九
    十三年一月十五日之前已陸續至「立合育樂遊藝場」查訪數次，發現有賭博電玩
    之情形，九十三年一月十五日與一同查獲本件之員警庚○○再至「立合育樂遊藝
    場」，庚○○在第二十七號機台附近，其則在櫃台附近之第十一號機台處，位在
    乙○○斜右後方約一點五公尺處，見到乙○○拿二張續玩卡，一張一千點、一張
    一百點至櫃台，上訴人丁○○給伊現金後，其即上前在櫃台前查獲乙○○，當時
    乙○○手上拿一千一百元，上訴人丁○○則將續玩卡放進抽屜等語（見九十三年
    度偵字第一九一九號卷第二七頁、本院九十三年七月十二日審判筆錄）。
  4.觀諸證人乙○○於警詢、偵查及本院審理中歷次所證均屬一致，且關於查獲過程
    ，與證人庚○○及辛○○所證核屬相符；再佐以「立合育樂遊藝場」現場圖（見
    警卷第二十六頁）所示，證人乙○○於九十三年一月十五日下午三時至五時打玩
    第二十八號機台時，其時證人庚○○位在第二十七號機台處，而該二機台緊相鄰
    接，故證人庚○○得以見到證人乙○○洗分及換續玩卡之情形，事屬合理；復由
    「立合育樂遊藝場」現場圖（見警卷第二十六頁）所示，證人辛○○所在之第十
    一號機台則位在櫃台前方，以其時證人乙○○站在櫃台左前方，其位在證人乙○○右斜後方處，其得以見到證人乙○○持二張續玩卡及上訴人丁○○兌換與現金
    之過程，亦屬可信。故證人乙○○、庚○○及辛○○所證，洵足採信。
  5.基上，由上開證人乙○○、庚○○及辛○○證言，足認證人乙○○打玩「超八」
    機台洗分後所換得之續玩卡，得以持之兌換現金至明。又證人辛○○證稱：「超
    八」即係「超級九線」，玩法都一樣等語（見本院九十三年七月十二日審判筆錄
    ），參以九十三年一月十五日為警查獲後所攝「立合育樂遊藝場」現場照片（見
    警卷第十八至二一頁），證人乙○○所打玩之第二十八號機台係「超級九線」，
    足見證人乙○○所證其所打玩之「超八」，確又名「超級九線」無誤。是以，消
    費者在「立合育樂遊藝場」打玩電子遊戲機台「超級九線」洗分後所換得之續玩
    卡，得以持之兌換現金，堪予認定。
  (二)上訴人丙○○為「立合育樂遊藝場」之負責人，上訴人丁○○、己○○及甲○○
    分別自九十二年九月、同年十月及同年九月開始，各以月薪三萬一千元、二萬一
    千元及二萬一千元受僱於上訴人丙○○，上訴人丁○○擔任「立合育樂遊藝場」
現場管理員，為現場幹部，上訴人己○○及甲○○則為「立合育樂遊藝場」現場
    開、洗分及兌換續玩卡給消費者之人員等情，各據上訴人迭予供承在卷（見警卷
    第一至八頁、九十三年度偵字第一九一九號卷第十三、十八頁、九十三年度偵字
    第四九九二號卷第三、四、十一頁、本院九十三年六月八日準備程序筆錄），堪
    信實在。準此而論，上訴人丙○○為「立合育樂遊藝場」之負責人，顯係由其授
    意現場受僱人即上訴人丁○○、己○○及甲○○，洗分後換給續玩卡，再持之兌
    換現金之事，而由現場受僱人實際為之；而上訴人丁○○、己○○及甲○○均為
    受僱人，若非負責人之指示，其等豈可能自行決定依據分數換給續玩卡及兌換給
    現金之事。故而，顯然係因上訴人丙○○之指示，現場開、洗分及兌現續玩卡之
    人員即上訴人己○○及甲○○始得據此於洗分後，依據洗得分數交付記載該點數
    之續玩卡給消費者；再由消費者持記載點數之續玩卡至櫃台兌換現金，而由現場
    負責人即上訴人丁○○根據續玩卡記載之點數交付一定金額之現金。是故，上訴
    人丙○○、丁○○、己○○及甲○○對於「立合育樂遊藝場」打玩電子遊戲機台
    「超級九線」洗分後所換得之續玩卡，得以持之兌換現金，均有犯意之聯絡及行
    為之分擔，即堪認定。
  (三)又「立合育樂遊藝場」內之電子遊戲機台「超八」又名「超級九線」，已於前述
    ；且由證人乙○○亦所證九十三年一月十四日、十五日均打玩「超八」，都持續
    玩卡兌換現金之語，足見打玩電子遊戲機台「超級九線」洗分後換得之續玩卡，
    均可兌換現金。故扣案之「超級九線」機台（均含ＩＣ板），均係賭博所用器具
    甚明。自應依刑法第二百六十六條第二項規定，予以宣告沒收。
  (四)本院審酌上訴人丙○○經營賭博性遊藝場，上訴人丁○○、己○○及甲○○受僱
    於上訴人丙○○共同為之，助長賭博歪風，敗壞社會風氣甚鉅，且賭博機台多達
    三十五台，數量非少，造成惡害尤甚，顯示其惡性非輕，且犯後一再飾詞否認犯
    行，掩飾罪行，顯未見省悟，其等所犯之主從關係及於本件犯行分擔之輕重等一
    切情狀，原審分別科處上訴人丙○○有期徒刑六月、上訴人丁○○有期徒刑四月
    、上訴人己○○及甲○○均有期徒刑三月，並各諭知易科罰金之折算標準，其認
    事用法均無違誤，量刑亦屬妥當，被告之上訴均非有理由，應予駁回。
據上論斷，應依刑事訴訟法第四百五十五條之一第一項、第三項、第三百六十八條、
第三百七十三條，判決如主文。
本案經檢察官陳戊○○到庭執行職務。
中      華      民      國     九十三     年     七     月     三十     日
                                  臺灣高雄地方法院刑事第七庭
                                        審判長法  官  曾逸誠
                                              法  官  陳月雯
                                              法  官  洪乙心
右正本證明與原本無異。
不得上訴。
                                              書記官  沈  蘊
中    華    民    國      九十三      年      八      月      二      日
